臺灣雲林地方法院刑事判決
 111年度易字第478號
公  訴  人  臺灣雲林地方檢察署檢察官
被      告  陳浚翊



上列被告因竊盜案件，經檢察官提起公訴（111年度速偵字第512
號），被告於準備程序就被訴事實為有罪之陳述，經告知簡式審
判程序意旨，並聽取公訴人及被告之意見後，本院裁定行簡式審
判程序，判決如下：
    主  文
陳浚翊犯攜帶兇器毀損門扇竊盜罪，處有期徒刑陸月，如易科罰
金，以新臺幣壹仟元折算壹日。
未扣案之犯罪所得新臺幣壹萬元沒收，於全部或一部不能沒收或
不宜執行沒收時，追徵其價額。 
    事  實
一、陳浚翊意圖為自己不法之所有，基於竊盜之犯意，於民國11
    1年4月12日20時52分許，駕駛車牌號碼000-0000號自用小貨
    車，搭載不知情之友人沈秉程(由檢察官另行偵辦中)前往林
    輝亮所有位於雲林縣○○鎮○○路000號之倉庫，向沈秉程佯稱
    其已租下該處，請沈秉程協助整理該處之工廠云云，然因打
    不開該倉庫大門，陳浚翊乃駕駛上開小貨車搭載沈秉程返回
    雲林縣○○鄉○○路0號之2居處，拿取可供作兇器使用之鐵鍬等
    工具後，再駕駛上開小貨車搭載沈秉程折返上開倉庫，於11
    1年4月13日0時35分許到達後，由陳浚翊持鐵鍬1把以撬開方
    式毀壞該倉庫大門門鎖，再打開大門，與沈秉程一起進入倉
    庫內，並以現場所找到、可供作兇器使用剪刀剪斷該倉庫之
    電纜線，將電纜線1批堆置在該倉庫內，陳浚翊遂駕駛上開
    小貨車搭載沈秉程離開現場。接著，陳浚翊於111年4月13日
    2時16分許，因發現自己無法一人搬動倉庫內之物品，遂請
    沈秉程協助搬運該倉庫內之物品，沈秉程即於111年4月13日
    3時39分許，駕駛車牌號碼000-0000號自用小客車前往該倉
    庫，與陳浚翊一起將數量不詳之電纜線1批、電冰箱1臺、洗
    衣機2臺(價值不詳)及臺灣電力股份有限公司（下稱臺電公
    司）雲林區營業處所有之比流器3具〈共價值新臺幣(下同)1,
    950元〉搬至陳浚翊駕駛之小貨車上，沈秉程即駕駛上開自用
    小客車離開，陳浚翊再自行駕駛上開自用小貨車，將上開物
    品載至不詳資源回收場變賣得款約1萬元。嗣林輝亮與台電
    公司抄表員於111年4月27日17時30分許，進入上開倉庫抄電
    表時，發現前揭物品遭竊，乃報警處理，為警循線查悉上情
    。
二、案經林輝亮、臺電公司雲林區營業處訴由雲林縣警察局斗南
    分局報告臺灣雲林地方檢察署檢察官偵查起訴。
    理  由
一、被告陳浚翊所犯為死刑、無期徒刑、最輕本刑為3年以上有
    期徒刑以外之罪，其於本院準備程序就被訴事實為有罪之陳
    述，經告知簡式審判程序之旨，並聽取當事人意見後，本院
    認宜進行簡式審判程序，爰依刑事訴訟法第273條之1第1項
    規定，裁定進行簡式審判程序。又本件所引屬於審判外陳述
    之傳聞證據，依同法第273條之2規定，不受第159條第1項關
    於傳聞法則規定之限制，依法有證據能力，均合先敘明。
二、上開犯罪事實，業據被告於警詢、偵查中、本院準備程序及
    審理時均坦承不諱，復有下列證據資料可以佐證：
　㈠證人即告訴人林輝亮於警詢之證述（速偵卷第35頁至36頁）
    。
　㈡證人即告訴人臺電公司雲林區營業處所屬員工林承漢於警詢
    之證述（速偵卷第37頁至39頁）。
　㈢證人沈秉程於警詢之證述（速偵卷第29頁至33頁）。
　㈣現場蒐證照片（速偵卷第41頁至43頁）、監視器擷取畫面（
    速偵卷第45頁至69頁）。
　㈤據此，足認被告之自白核與事實相符，堪予採信。
三、綜上所述，本案事證已臻明確，被告之犯行洵堪認定，自應
    依法論科。
四、論罪科刑：
　㈠按刑法第321條第1項第2款所謂「毀」係指毀損或毀壞，「越
    」則指踰越或超越，毀與越不以兼有為限，若有其一即克當
    之，是祗要毀壞、踰越或超越門窗、安全設備之行為，使該
    門窗、安全設備喪失防閑作用，即該當於前揭規定之要件（
    最高法院85年度台上字第4517號、93年度台上字第4891號判
    決意旨參照）。毀損門扇安全設備竊盜罪，乃同法第354條
    之毀損罪與普通竊盜罪之結合犯。上開毀損門扇安全設備，
    係犯普通竊盜罪之加重情形，已結合於所犯加重竊盜之罪質
    中，自不能於論以加重竊盜罪外，更行論以毀損罪（最高法
    院83年度台上字第3856號、92年度台非字第6號判決意旨參
    照）。又刑法第321條第1項第3款之攜帶兇器竊盜罪，以行
    為人攜帶兇器竊盜為其加重條件，祇須於行竊時攜帶具有危
    險性之兇器為已足，該兇器不必原屬行竊者本人所有，亦不
    以自他處攜至行竊處所為必要，縱在行竊場所隨手拾取應用
    ，其有使人受傷害之危險既無二致，自仍應屬上述「攜帶兇
    器」之範疇（最高法院90年度台上字第1261號判決意旨參照
    ）。核被告所為，係犯刑法第321條第1項第2款、第3款之攜
    帶兇器毀損門扇竊盜罪。起訴書雖漏載第2款之加重條件，
    但犯罪事實欄業已載明被告有「毀壞大門門鎖」，自得一併
    審理，且經本院告知被告此加重條件，並無妨礙其防禦權，
    附此敘明。
　㈡被告本案竊取上開物品之舉動，係於密接之時間、相同之地
    點，基於竊盜之單一犯意所為，各舉動間之獨立性極為薄弱
    ，依一般社會通常觀念，難以強行分開，在刑法評價上，以
    視為數個舉動之接續施行，合為包括之一行為予以評價，較
    為合理，應論以接續犯之一行為。竊盜罪所保護之法益係財
    產監督權，同時同地竊取數人之財物，自屬侵害數人之財產
    監督權法益，應有一行為觸犯數罪名之想像競合犯法則之適
    用（最高法院79年度台上字第1369號、89年度台上字第6634
    號判決意旨參照），則被告以一個竊盜行為侵害不同被害人
    林輝亮、臺電公司雲林區營業處之財產法益，依刑法第55條
    前段之規定，為想像競合犯，應從一重處斷（竊取被害人林
    輝亮部分）。
　㈢爰審酌被告正值青壯年，竟不思循正途賺取財物，為貪圖不
    法利益，率爾為本案加重竊盜1次之犯行，漠視他人財產法
    益，危害社會治安，所為應予非難；考量被告所偷竊的財物
    具有一定價值，造成被害人2人受有財產上損失，衡以被告
    犯後業已坦承犯行，態度尚佳，未曾有經判刑之前案紀錄，
    有臺灣高等法院被告前案紀錄表附卷可參，暨其自陳因欠錢
    （缺小孩教育費）而為本案犯行之犯罪動機（偵卷第26、99
    頁），目前務農維生，日薪1千多元，家中有父母、弟弟、
    妹妹，離婚，與前妻輪流照顧3名小孩（分別為6歲、5歲、4
    歲）之家庭狀況，為高中畢業之教育程度（本院卷第46、47
    頁），以及被告犯罪之目的、手段，檢察官、被告對量刑之
    意見等一切情狀，量處如主文所示之刑，並諭知易科罰金之
    折算標準，期勿再犯。
五、沒收部分：
　㈠犯罪所用之物：
　  按供犯罪所用、犯罪預備之物或犯罪所生之物，屬於犯罪行
    為人者，得沒收之，刑法第38條第2項前段定有明文。經查
    ：
　⒈被告為本案犯行所持鐵鍬1把，為被告所有，業據被告供述在
    卷（本院卷第39頁），自屬被告所有供其本案犯罪所用之物
    ，然被告亦稱：鐵鍬是在田裡插的那種鐵，現在不知道丟到
    哪裡等語（本院卷第39頁），考量上開物品並非違禁物，取
    得容易、價值低廉，若對之宣告沒收實欠缺刑法上之重要性
    ，爰不予宣告沒收。
　⒉被告為本案犯行所持剪刀1支，據被告供稱是在現場拾得，非
    其所有等語（偵卷第25頁），是認上開剪刀雖係供被告犯罪
    所用之物，惟卷內無證據證明係被告所有，自無從併予宣告
    沒收。
　⒊被告前往本案竊盜犯行之現場，所使用之交通工具即BDG-832
    7號自用小貨車，車主被告母親，平時供被告使用等情，業
    據被告供述在案（偵卷第26頁），然考量車輛為日常所用之
    物，沒收或追徵其價額顯有過苛之虞，為符合比例原則，爰
    依刑法第38條之2第2項之規定，不予宣告沒收或追徵。
  ㈡犯罪所得：
　　按犯罪所得，屬於犯罪行為人者，沒收之。前2項之沒收，
    於全部或一部不能沒收或不宜執行沒收時，追徵其價額。第
    1項及第2項之犯罪所得，包括違法行為所得、其變得之物或
    財產上利益及其孳息，刑法第38條之1第1項前段、第3項、
    第4項定有明文。查被告上開竊得之物，經變賣取得約1萬元
    等情，業據被告於本院準備程序中供述明確（本院卷第38、
    39頁），此變賣所得款項屬「變得之物」，屬犯罪所得，既
    未扣案，自應依刑法第38條之1第1項、第3項、第4項規定宣
    告沒收，於全部或一部不能沒收或不宜執行沒收時，追徵其
    價額。
六、依刑事訴訟法第273條之1第1項、第299條第1項前段（依刑
    事裁判書類簡化原則，僅引用程序法條），判決如主文。
本案經檢察官段可芳提起公訴，檢察官劉建良到庭執行職務。
中　　華　　民　　國　　111 　年　　9 　　月　　27　　日
                  刑事第六庭    法  官  陳雅琪
以上正本證明與原本無異。
如不服本判決應於收受判決後20日內向本院提出上訴書狀，並應
敘述具體理由；其未敘述上訴理由者，應於上訴期間屆滿後20 
日內向本院補提理由書（均須按他造當事人之人數附繕本）。「
切勿逕送上級法院」。
告訴人或被害人如對於本判決不服者，應具備理由請求檢察官上
訴，其上訴期間之計算係以檢察官收受判決正本之日期為準。
                                 書記官  廖千慧
中　　華　　民　　國　　111 　年　　9 　　月　　27　　日
附錄本案論罪科刑法條全文
中華民國刑法第321條
犯前條第1項、第2項之罪而有下列情形之一者，處6月以上5年以
下有期徒刑，得併科50萬元以下罰金：
一、侵入住宅或有人居住之建築物、船艦或隱匿其內而犯之。
二、毀越門窗、牆垣或其他安全設備而犯之。
三、攜帶兇器而犯之。
四、結夥三人以上而犯之。
五、乘火災、水災或其他災害之際而犯之。
六、在車站、港埠、航空站或其他供水、陸、空公眾運輸之舟、
    車、航空機內而犯之。
前項之未遂犯罰之。